高雄高等行政法院判決
　　　　　　　　　　　　 　 95年度訴字第1049號
　　　　　　　　　　　　　　民.
原　　　告　英資有限公司
代　表　人　甲○○
訴訟代理人　國慶　律師
被　　　告　高雄縣政府
代　表　人　乙○○　縣長
訴訟代理人　壬○○
　　　　　　辛○○
　　　　　　庚○○
上列當事人間因就業服務法事件，原告不服行政院勞工委員會中
華民國95年10月4日勞訴字第0950035315號訴願決定，提起行政
訴訟。本院判決如下：
　　主  文
原告之訴駁回。
訴訟費用由原告負擔。
　　事  實
壹、事實概要：
    緣原告為雇主及越南籍外勞NGUYEN THI HONG TIEP（以下簡
    稱Ｎ君，護照號碼：A0000000A）辦理就業服務業務，卻自
    民國（下同）92年11月（原處分書及訴願決定書誤載為10月
    ）起，自外勞Ｎ君之薪資中以「越南國稅」、「台灣所得稅
    」及「轉換雇主服務費」名義收受規定標準以外之費用，合
    計新台幣（下同）65,968元（明細如下：越南國稅每月1,32
    0元，共28個月；台灣所得稅每月3,168元，共6個月；轉換
    雇主服務費每次5,000元，共2次），違反就業服務法第40條
    第5款之規定，被告乃依就業服務法第66條第1項規定，裁處
    原告罰鍰659,680元。原告不服，提起訴願，遭決定駁回，
    遂提起本件行政訴訟。
貳、兩造聲明：
一、原告聲明求為判決：訴願決定及原處分均撤銷。
二、被告聲明求為判決：原告之訴駁回。
參、兩造之爭點：
甲、原告主張之理由：
一、被告認定原告超收系爭金額，純以95年4月7日勞資爭議協調
    會中，原告與Ｎ君和解金額65,968元，為認定原告違反就業
    服務法第40條第5款規定之違規事實認定基礎，然Ｎ君自行
    提出之95年4月5日切結書載明：「我的越南國稅自92年10月
    19日至95年2月15日之部分由我自己付給越南公司，台灣公
    司並沒有收我的越南國稅。我委託越南公司的代表人幫我處
    理此款項，特立此書做證明及請雇主幫我作證。」由該切結
    書可知原訴願決定及原處分所認定原告超收越南國稅每月1,
    320元，共28個月，超收36,960元之部分確屬誤會。至其餘
    處分理由錯認事實之台灣所得稅每月3,168元，共6個月；轉
    換雇主服務費每次5,000元，共2次部分之事實，亦屬錯認。
二、按行政罰是國家對於人民違反行政法上義務的行政制裁手段
    ，行政罰作為一種處罰，必須符合「可苛責性」與「可歸責
    性」。而對於違反行政法上義務者，依法處罰，乃現代民主
    法治國家之基本原則。以往由於政府行政事務繁雜，為達行
    政目的，採用不同之處罰方法或手段，致行政法規所定之行
    政罰種類繁多，名稱各異，處罰形式不一，且實務上裁罰時
    法律適用與理論見解分岐，常生困擾，不但影響行政效能，
    且關係人民權益至鉅，為行政罰法第1條之立法目的（行政
    罰法第1條立法理由說明參照）。故非違反行政法上義務之
    人或非行為人，自無行政罰之適用。
三、本件關於被告所錯認之台灣所得稅每月3,168元，共6個月；
    轉換雇主服務費每次5,000元有超收之爭議，均與越南國稅
    相同，係被告誤會所致。查（一）越南國稅部分，業有Ｎ君
    自行提出之95年4月5日切結書載明，其越南國稅自92年10月
    19日至95年2月15日部分由其自己付給越南公司，台灣公司
    並沒有收其越南國稅。原告非行為人，自無受行政罰之義務
    。（二）另被告所稱之台灣稅金確實保留在Ｎ君所有之郵局
    帳戶內，原告並無收取，有原告於訴願程序提出之郵局憑證
    紀錄證明及Ｎ君所得憑單，可證明確實為Ｎ君所自行保留。
    原告非為行為人，自無受行政罰之義務。（三）、轉換雇主
    部分，原告從未收取被告所稱「轉換雇主服務費」每次5,00
    0元，合計2次之行為存在。按Ｎ君自陳係原告之離職業務人
    員所收取之個人行為，且依其所自陳該時已知其離職非原告
    之員工，原告並無此收入記錄。原告還款係基於受客戶委託
    辦理外勞事宜，為避免影響口碑，而受被告所屬勞工局員工
    建議墊支上開爭議金額，此有證人丙○○可以為證。原勞工
    局訪談記錄之用語有簡化及錯用，不符當事人真意之記載。
四、按「當事人主張事實需負舉證責任，倘其所提證據不足為主
    張之證明，自不能認其主張之事實為真實。」最高行政法院
    39年判字第2號判例可資參照，並為訴願決定書所引用。訴
    願決定僅假設訪談記錄內容記載與當事人真意無偏差，卻忽
    略其應為傳聞證據；以傳聞證據否定當事人之書面陳述證據
    ，要難遽採為認定本件事實之基礎。且被告之主張迄未提出
    相當之證據方法及支出證據以令原告折服；而「行政機關就
    該管行政程序，應於當事人有利及不利之情形，一律注意。
    」行政程序法第9條定有明文。被告所屬勞工協調人員於記
    錄時，未告知原告應就記錄中有利及不利情形一併注意有無
    錯誤；致生摘要記錄與當事人真意有所不符之狀態。
乙、被告主張之理由：
一、按「私立就業服務機構經營前項就業服務業務得收取費用；
    其收費項目及金額，由中央主管機關定之。」「私立就業服
    務機構及其從業人員從事就業服務業務，不得有下列情事：
    五、要求、期約或收受規定標準以外之費用，或其他不正利
    益。」「違反第40條第5款規定者，按其要求、期約或收受
    超過規定標準之費用或其他不正利益相當之金額，處10倍至
    20倍罰鍰。」分別為就業服務法第35條第2項、第40條第5款
    及第66條第1項所明定。次按「本標準依就業服務法（以下
    簡稱本法）第35條第2項規訂定之。」「營利就業服務機構
    接受外國人委任辦理從事本法第46條第1項第8款至10款規定
    工作之就業服務業務，得向外國人收取服務費之金額如下：
    一、90年11月9日後取得入國簽證者：第1年每月不得超過新
    台幣1千8百元，第2年每月不得超過新台幣1千7百元，第3年
    每月不得超過新台幣1千5百元。」分別為行政院勞工委員會
    （以下簡稱勞委會）93年1月13日勞職外字第0930200171號
    令訂定發布之「私立就業服務機構收費項目及金額標準」第
    1條及第6條第1項所明定。再按「三、．．．（四）有關外
    勞在國外發生之費用（含借款）應載明於『外國人來華工作
    費用及工資切結書』，並經由勞工輸出國驗證。如外勞書面
    同意雇主或仲介公司代為轉交『借款』，其金額應與『外國
    人來華工作費用及工資切結書』相符。」為勞委會91年10月
    7日勞職外字第0910205963號函釋有案。再依勞委會92年8月
    29日勞職外字第0920041696A號公告略以：自91年10月1日起
    由越南人力仲介公司自行收取越南國稅（服務費），越南人
    力仲介不再授權我國私立就業服務機構代收該項費用。於本
    公告發布日起30日後，我國人力仲介公司如仍向91年10月1
    日起入國工作之越南籍勞工收取或代收越南國稅（服務費）
    者，將以違反本法第40條第5款之規定論處。另有關收取轉
    換雇主費部分，按私立就業服務機構按月向外國人收取之服
    務費，應已包含轉換雇主或工作之費用，不應再向外勞另行
    收取。另依據勞委會91年10月7日勞職外字第0910205963號
    函說明五：家庭類雇主非屬「所得稅法」第89條規定之扣繳
    義務人，．．．，仲介公司勿再請家庭類雇主每月為外勞扣
    繳所得稅款，故仲介公司或雇主均不得代扣。原告收受超過
    規定標準之費用65,968元，已違反上開規定。
二、就業服務法第40條第5款明定私立就業服務機構及其從業人
    員從事就業服務業務，不得要求、期約或收受規定標準以外
    之費用，或其他不正利益，旨在禁止私立就業服務機構以各
    種名目向在台工作之外籍勞工收取不合理費用，以維護外勞
    權益，並維持社會秩序、維護國家形象及公平正義之原則。
    查Ｎ君於92年10月19日入境，原告應依前揭規定向Ｎ君收取
    服務費暨依Ｎ君之「外國人來華工作費用及工資切結書」上
    記載之借款代為收取，不得再向Ｎ君收取越南國稅、轉換雇
    主費用及要求規定標準以外之費用。然原告要求Ｎ君每月應
    付予其越南國稅1,320元*28期、轉換雇主費5,000元*2次及
    台灣所得稅3,168元*6個月、950元*18個月，共計超收金額
    為83,068元，且被告所屬勞工局95年4月6日原告談話紀錄表
    示越南國稅是原告員工范玄英收取，此與Ｎ君95年1月20日
    談話紀錄表示：「仲介公司人員丙○○及范玄英會來向我收
    取服務費1,500元及越南國稅1,320元」兩造說詞相符；又原
    告於整個事證調查過程中，並未能提出越南公司授權收取越
    南國稅之授權書、委託書供查證，足見原告收取Ｎ君越南國
    稅屬實及所提之Ｎ君於95年4月5日所簽具切結書，尚不足證
    明原告先前收取越南國稅時業經Ｎ君同意，且該切結書之內
    容與Ｎ君於前開談話紀錄之陳述顯有不符，自難採信。再查
    原告所提之Ｎ君於95年6月21日所簽具切結書，係被告於95
    年5月30日之行政處分後所為，更難以採信。
三、另，被告於95年2月10日以府勞組字第0950029406號函及95
    年3月13日以府勞組字第0950053810號函共2次函請原告提出
    意見陳述，原告於95年3月17日以說明函及切結書表示已將
    款項還清。惟被告再查原告實際處理情形仍有出入，故特函
    請原告於95年4月6日至被告處製作談話紀錄，原告於談話紀
    錄時表示：「我交給外勞8,500元現金，這筆錢是還台灣所
    得稅的部分，（3,168*6=19,008）．．．950元*18我們沒有
    扣，是外勞的認知錯誤．．．」而原告提出之Ｎ君切結書亦
    載明：「我的台灣所得稅，公司幫我保留6個月（3,168元*6
    =19,008）公司已給我結清．．．」（95年4月5日切結書：
    「．．．950*18個月的款項因我的認知錯誤，公司沒有保留
    此款項．．．。」）且原告於95年4月7日勞資爭議協調會時
    將其餘之超收金額共計65,968元全數點交返還Ｎ君（含越南
    國稅1,320元*28期，計36,960元；台灣所得稅3,168元*6期
    ，計19,008元及2次轉換雇主費5,000元*2，計1萬元，共計
    超收金額為65,968元）。又前開談話紀錄及勞資協調紀錄分
    別有原告之受託人丙○○於末行簽名並捺指印，非有具體事
    證，自不得任意否認其真實性。原告於被告調查事證時，能
    為少額17,100元（950元*18期）據理力爭，卻不為無辜65,9
    68元辯解，實不符合邏輯。被告自受理Ｎ君申訴日起至原告
    返還所超收之費用止，製作2次Ｎ君、1次雇主、1次原告談
    話記錄、2次函請原告意見陳述，最終以勞資爭議協調會讓
    原告將所超收費用返還Ｎ君，全案處理過程被告更遵守行政
    程序法第9條、第36條之規定：「．．．對當事人有利及不
    利事項一律注意。」原告係經勞委會許可之專業私立就業服
    務機構，對相關規定應知之甚詳，卻知法違法，超收規定標
    準以外之費用，並於事後提出各式切結書，益證其事後飾詞
    意思甚明，尚難採信原告所辯為真實。被告以原告違反就業
    服務法第40條第5款規定，依同法第66條第1項規定按其收受
    超過規定標準之費用65,968元，處10倍罰鍰，共計659,680
    元，並無不合。
　　理  由
一、按「私立就業服務機構得經營下列就業服務業務：一、職業
    介紹或人力仲介業務。二、接受委任招募員工。三、協助國
    民釐定生涯發展計畫之就業諮詢或職業心理測驗。四、其他
    經中央主管機關指定之就業服務事項。私立就業服務機構經
    營前項就業服務業務得收取費用；其收費項目及金額，由中
    央主管機關定之。」「私立就業服務機構及其從業人員從事
    就業服務業務，不得有下列情事：．．．五、要求、期約或
    收受規定標準以外之費用，或其他不正利益。」「違反第40
    條第5款規定者，按其要求、期約或收受超過規定標準之費
    用或其他不正利益相當之金額，處10倍至20倍罰鍰。」就業
    服務法第35條、第40條第5款及第66條第1項分別定有明文。
    次按「本標準依就業服務法（以下簡稱本法）第35條第2項
    規定訂定之。」「營利就業服務機構接受外國人委任辦理從
    事本法第46條第1項第8款至第10款規定工作之就業服務業務
    ，得向外國人收取服務費之金額如下：一、90年11月9日後
    取得入國簽證者：第1年每月不得超過新台幣1,800元，第2
    年每月不得超過新台幣1,700元，第3年每月不得超過新台幣
    1,500元。」私立就業服務機構收費項目及金額標準第1條及
    第6條第1項第1款前段亦有明文。又「一、依就業服務法第4
    0條第5款規定，私立就業服務機構及其從業人員從事就業服
    務業務，不得有要求、期約或收受規定標準以外之費用或其
    他不正利益。茲依駐台北越南經濟文化辦事處92年6月3日第
    209/VPDB-LD/2003號暨92年3月7日第68/VPDB-LD/2003號函
    規定，自91年10月1日起由越南人力仲介公司自行收取越南
    國稅（服務費），越南人力仲介不再授權我國私立就業服務
    機構代收該項費用。基此，我國私立就業服務機構不得再向
    91年10月1日起入國工作之越南籍勞工收取或代收越南國稅
    （服務費）。二、我國私立就業服務機構如於本公告發布日
    起30日前，已向91年10月1日起入國工作之越南籍勞工代收
    該國國稅（服務費），而能提出已將該款項交（匯）予越南
    人力仲介公司，並有越南人力仲介公司開具之清單收據等證
    明文件者，同意暫不要求退款外；其餘已收取者，均應立即
    返還該越南籍勞工。倘我國私立就業服務機構於本公告發布
    日起30日後，如仍向91年10月1日起入國工作之越南籍勞工
    收取或代收越南國稅（服務費）者，將以違反『就業服務法
    』第40條第5款之規定論處。．．．」「茲摘列有關仲介收
    費疑義如下，請各人力仲介公司清查所有引進或管理之外勞
    收費情形，並確實遵守法令規定收費，以免觸法：．．．（
    五）家庭類雇主非屬『所得稅法』第89條規定之扣繳義務人
    ，又雇主扣取該項費用自始即不會向國庫繳納，故為避免雇
    主觸法或因仲介公司業務疏失致雇主違法，仲介公司勿再請
    家庭類雇主每月為外勞扣繳所得稅款。」亦分別經勞委會92
    年8月29日勞職外字第0920041696A號公告及91年10月7日勞
    職外字第0910205963號函釋在案。上開公告、函釋及收費標
    準，均係中央主管機關即勞委會依法律授權制訂或基於職權
    所為之釋示，並未逾越法律規定，本院爰予援用。
二、本件原告為雇主及越南籍外勞Ｎ君辦理就業服務業務，卻自
    92年11月起，自外勞Ｎ君之薪資中以「越南國稅」、「台灣
    所得稅」及「轉換雇主服務費」名義收受規定標準以外之費
    用，合計65,968元（明細如下：越南國稅每月1,320元，共2
    8個月；台灣所得稅每月3,168元，共6個月；轉換雇主服務
    費每次5,000元，共2次），違反就業服務法第40條第5款之
    規定，被告乃依就業服務法第66條第1項規定，裁處原告罰
    鍰659,680元等情，業據兩造陳明在卷，復有被告95年5月30
    日府勞組字第0950099187號裁處書影本附原處分卷。原告提
    起本件訴訟係以：被告所為本件裁罰處分已逾越權限，關於
    越南國稅係Ｎ君委託越南公司的代表人幫其處理此款項，台
    灣所得稅及轉換雇主服務費，原告並無收取係被告誤會所致
    ，原告嗣後將上開款項返還Ｎ君，係基於受客戶委託辦理外
    勞事宜，為避免影響口碑，且關於被告所屬勞工局訪談紀錄
    中之用語有簡化及錯用，不符當事人真意之記載，該訪談紀
    錄應不可採等語，資為論據。
三、經查，原告係私立就業服務機構，從事國內暨跨國就業服務
    業務，其為雇主及越南籍外勞Ｎ君，辦理就業服務業務，卻
    自92年11月起，自外勞Ｎ君之薪資中以「越南國稅」、「台
    灣所得稅」及「轉換雇主服務費」名義收受規定標準以外之
    費用，其中越南國稅每月1,320元，共收取28個月，計36,96
    0元；台灣所得稅每月3,168元，共收取6個月，計19,008元
    ；轉換雇主服務費每次5,000元，共收取2次，計1萬元，總
    計收取65,968元等情，迭據上開越南籍外勞Ｎ君在被告處接
    受訪談時陳明在卷；而雇主己○○於95年1月20日在被告處
    接受訪談時亦陳稱：原告約1、2個月會派人到其住處，向外
    勞Ｎ君收取服務費及越南國稅，95年1月12日因Ｎ君身上沒
    錢，原告乃要求其代墊27、28期服務費及越南國稅共5,640
    元，於下個月再從Ｎ君薪資中扣回等語，並提出客戶文件接
    收記錄簽收單影本為證。又原告之員工丙○○於95年4月6日
    在被告處接受訪談時亦自承原告向Ｎ君收取之台灣所得稅19
    ,008元部分，由其先交給Ｎ君8,500元，其餘10,508元由以
    後之服務費扣抵，越南國稅部分由國外授權人丁氏蘭香委託
    原告翻譯范玄英收取等語。參以嗣後於95年4月7日由丙○○
    代理原告與Ｎ君在被告處進行勞資爭議協調，原告亦已將其
    收取之越南國稅每月1,320元，共28個月，計36,960元；台
    灣所得稅每月3,168元，共6個月，計19,008元；轉換雇主服
    務費每次5,000元，共2次，計1萬元，總計65,968元，返還
    Ｎ君，雙方達成協調乙節，亦有勞資爭議協調紀錄影本附原
    處分卷為憑。足見原告確有向Ｎ君收取系爭越南國稅、台灣
    所得稅及轉換雇主服務費，總計65,968元。
四、再者，Ｎ君係於92年10月19日入境我國，而原告於同年11月
    18日為Ｎ君在其營業處所（高雄市鼓山區○○○路350號6樓
    ）附近之兆豐國際商業銀行三民分行（設在同上路225號，
    合併前原名為中國國際商業銀行，以下簡稱兆豐商銀三民分
    行）開立活期儲蓄存款帳戶；又Ｎ君於92年11月27日，亦在
    其服務之雇主住處附近之里港郵局另開立活期儲蓄存款帳戶
    ，此有上開帳戶存摺影本附卷可參。經查，上開兆豐商銀三
    民分行帳戶之匯款紀錄，均係由原告匯款給陳碧煌及丁氏蘭
    香2人，業經本院向該銀行查證屬實，此有該銀行96年5月2
    日（96）兆銀民營字第0071號函原本附本院卷可稽。足證Ｎ
    君在兆豐商銀三民分行之帳戶，實際係由原告在使用，該帳
    戶內之金額確為原告向Ｎ君所收取之金額。再據證人即Ｎ君
    入境後第1位雇主戊○○到庭證稱：Ｎ君在其住處工作，每
    周六、日均有加班，每月薪資連同加班費合計1萬7千多元，
    扣除原告收取部分，剩餘款項由其帶Ｎ君至郵局辦理存款，
    Ｎ君在其住處工作期間，未曾單獨外出等語；參以Ｎ君郵局
    帳戶存款金額，自92年11月27日至93年4月21日止，6個月共
    計存款31,812元，其餘短少之款項，核與Ｎ君每月薪資所得
    ，由原告每月扣款8,820元（含越南國稅）、台灣所得稅每
    月3,168元、入境體檢費用及辦理居留證費用之總和，約略
    相當（計算式詳見被告96年5月30日言詞辯論狀）；再由原
    告於95年1月12日要求雇主己○○代墊之27、28期服務費及
    越南國稅共5,640元，於翌日即存入原告保管之Ｎ君兆豐商
    銀三民分行帳戶觀之，益證原告確有向Ｎ君收取上開越南國
    稅及台灣所得稅，原告主張其未收取上開款項，尚非可採。
    至於「轉換雇主服務費」部分，原告雖主張其係為避免影響
    公司仲介服務之口碑，才同意給付此部分費用給Ｎ君云云。
    然查，原告與Ｎ君就系爭超收之費用在協調成立前，就台灣
    稅金部分Ｎ君尚有主張原告另收取950元，共18個月，合計1
    7,100元，雙方爭議結果，Ｎ君以其認知錯誤為由，嗣後已
    不再爭執此部分費用，可見原告與Ｎ君協調成立前，已就渠
    等爭執之每項費用，逐一加以確認後，始為協調；且由原告
    對Ｎ君每月之服務費第1年最高也才能收取1,800元，系爭轉
    換雇主服務費1萬元部分，已將近原告半年之服務費，若原
    告確未收取該款項，豈有不爭之理，是其上開主張，乃屬事
    後卸責之詞，亦不足採。至於證人即雇主戊○○、丁○○雖
    到院證稱，沒看到原告向Ｎ君收取轉換雇主服務費乙節；然
    渠等之證言僅能證明原告帶走Ｎ君時，渠等未見到原告向Ｎ
    君收取轉換雇主服務費，至於事後原告實際有無向Ｎ君收取
    該費用，則非上開證人所能證明，是上開證人所述，尚難為
    原告有利之認定。
五、又就業服務法第40條第5款之立法目的，乃在防止國內仲介
    巧立名目收取額外費用，苛扣國外勞工薪資，保障國外勞工
    最低基本工資。再按營利就業服務機構接受外國人委任辦理
    從事就業服務法第46條第1項第8款至第10款規定工作之就業
    服務業務，依首揭私立就業服務機構收費項目及金額標準第
    6條第1項規定，僅得向外國人收取服務費，故有關收取轉換
    雇主費部分，因私立就業服務機構已按月向外國人收取之服
    務費，應已包含轉換雇主或工作之費用，不應再向外勞另行
    收取，亦經勞委會95年5月5日勞職外字第0950019415號函釋
    在案。則本件原告為雇主及越南籍外勞Ｎ君辦理就業服務業
    務，卻自92年11月起，以「越南國稅」、「台灣所得稅」及
    「轉換雇主服務費」名義收受規定標準以外之費用，自外勞
    Ｎ君處收取越南國稅每月1,320元，共28個月；台灣所得稅
    每月3,168元，共6個月；轉換雇主服務費每次5,000元，共2
    次，合計65,968元，顯已違反就業服務法第40條第5款之規
    定，被告乃依就業服務法第66條第1項規定，裁處原告罰鍰6
    59,680元，並無違誤。至於原告於起訴時所提出之Ｎ君於95
    年4月5日書立之切結書，表明Ｎ君之越南國稅自92年10月19
    日至95年2月15日部分，係由Ｎ君自行付給越南公司，原告
    並沒有收取Ｎ君越南國稅乙節；然查，本件原告向Ｎ君收受
    規定標準以外之費用，係由Ｎ君向被告所屬勞工局陳情，始
    由該局依法處理，在該局查證本件案情時，曾數度函請原告
    提供資料及陳述意見，而原告於接到勞工局函文後，均以提
    出Ｎ君切結書之方式，表明已將Ｎ君陳情事項處理清楚，嗣
    後經勞工局向Ｎ君查證結果，該切結書乃係原告以Ｎ君若再
    向勞工局陳情，則欲將其遣返越南相威脅，Ｎ君為求能繼續
    留在台灣工作，不得已才出具上開切結書等情，此有Ｎ君95
    年3月23日在被告所屬勞工局接受訪談之談話紀錄影本附原
    處分卷為憑；參以原告嗣後亦已就越南國稅、台灣所得稅及
    轉換雇主服務費部分，與Ｎ君達成協調，並已給付系爭費用
    給Ｎ君，足見原告確有向Ｎ君收取越南國稅，是上開切結書
    所述系爭越南國稅係由Ｎ君自行付給越南公司，原告並沒有
    收取Ｎ君越南國稅云云，自不足採。另原告提出Ｎ君之授權
    書、提款匯款切結書及雇主己○○委託書，主張其係因雇主
    工作繁忙，無法幫Ｎ君辦理提款及匯款，故委由原告協助Ｎ
    君處理國外匯款、國稅及處理銀行欠款之相關事宜，並請原
    告代為保管在台之存款簿及印章等語。然按首揭勞委會92年
    8月29日勞職外字第0920041696A號公告及91年10月7日勞職
    外字第0910205963號函釋規定，仲介公司及雇主均不得代收
    越南國稅及台灣所得稅，則縱使原告係因Ｎ君委託代為處理
    其國稅部分，因駐台北越南經濟文化辦事處92年6月3日第20
    9/VPDB-LD/2003號暨92年3月7日第68/VPDB-LD/2003號函規
    定，自91年10月1日起由越南人力仲介公司自行收取越南國
    稅（服務費），越南人力仲介不再授權我國私立就業服務機
    構代收該項費用，故我國私立就業服務機構若再向91年10月
    1日起入境我國工作之越南籍勞工收取或代收越南國稅（服
    務費），仍屬違反就業服務法第40條第5款之規定。是原告
    所提出Ｎ君之授權書、提款匯款切結書及雇主己○○委託書
    縱屬實在，亦難為其有利之認定。
六、綜上所述，原告前揭主張既不可採，則被告以原告係私立就
    業服務機構，從事國內暨跨國就業服務業務，卻自外勞Ｎ君
    之薪資中以「越南國稅」、「台灣所得稅」及「轉換雇主服
    務費」名義收受規定標準以外之費用，合計65,968元，違反
    就業服務法第40條第5款之規定，被告乃依就業服務法第66
    條第1項規定，裁處原告罰鍰659,680元，認事用法，並無違
    誤；訴願決定，予以維持，亦無不合；原告起訴意旨求為均
    予撤銷，為無理由，應予駁回。
七、據上論結，本件原告之訴為無理由，爰依行政訴訟法第195
    條第1項後段、第98條第3項前段，判決如主文。
中　　華　　民　　國　　96　　年　 　6　　月　 12  　 日
                  第三庭審判長法  官　邱政強
                              法  官　詹日賢
                              法  官　李協明
以上正本係照原本作成。
如不服本判決，應於判決送達後20日內向本院提出上訴書狀，其
未表明上訴理由者，應於提起上訴後20日內向本院提出上訴理由
書（須按對造人數附繕本）；如於本判決宣示或公告後送達前提
起上訴者，應於判決送達後20日內補提上訴理由書（須附繕本）
。未表明上訴理由者，逕以裁定駁回。
提起上訴應預繳送達用雙掛號郵票7份（每份34元）。
中　　華　　民　　國　　96　　年　 　6　　月　 12  　 日
　　　　　　　　　　　　　　　書記官  周良駿
